【裁判字號】    97,交聲,47
【裁判日期】    970529
【裁判案由】    聲明異議
【裁判全文】
臺灣臺南地方法院交通事件裁定          97年度交聲字第47號
移送機關    交通部公路總局嘉義區監理所臺南監理站
異議人即
受處分人    甲○○
上列受處分人因違反道路交通管理處罰條例案件，對於交通部公
路總局嘉義區監理所臺南監理站民國96年12月28日所為之裁決處
分（處分案號：嘉監南字第裁74-Z5A001369號）聲明異議，本院
裁定如下：
    主  文
異議駁回。
    理  由
一、原處分意旨略以：異議人即受處分人甲○○（下稱異議人）
    所有之車牌號碼X7-578號營業貨櫃曳引車，於民國（下同）
    96年11月22日12時38分許，在國道一號南下349.8南下360.
    2公里處時，因行駛高速公路途中，有輪胎膠皮脫落之違規
    事實，遭內政部警政署國道公路警察局第五警察隊岡山分隊
    （以下稱舉發機關）予以攔停開單舉發，嗣經交通部公路總
    局嘉義區監理所臺南監理站（下稱移送機關），以其違規事
    實明確，依道路交通管理處罰條例第33條第3項之規定，裁
    處異議人罰鍰新臺幣（下同）1,200元。
二、本件聲明異議意旨略以：異議人之車輛於行駛高速公路途中
    係輪胎爆裂，非輪胎皮脫落；而舉發機關未提出本件舉發時
    所錄製之錄影帶、錄音帶，及拍攝照片，無法證明輪胎爆裂
    與輪胎皮脫落間有相當因果關係；至於是否使用翻修胎一節
    ，與本件遭舉發之違規行為無關，況且，異議人僅係受僱人
    ，亦無權指揮雇主應使用何種輪胎；為此，聲明異議等語。
三、按汽車行使高速公路及快速公路前，應妥為檢查車輛，在行
    駛途中不得有車輪脫落或膠皮脫落情形，高速公路及快速公
    路交通管制規則第14條第1項第2款定有明文。復按道路交通
    管理處罰條例第33條第3項規定：其他違反高速公路及快速
    公路交通管制規則規定之行為，處駕駛人新台幣六佰元以上
    一千二佰元以下罰鍰。
四、經查：移送機關指稱異議人於96年11月22日12時38分駕駛車
    牌號碼X7-578號營業貨櫃曳引車，於國道一號南下349.8公
    里至南下360.2公里處時，有輪胎膠皮脫落之違規行為，有
    內政部警政署國道公路警察局96年11月22日公警局交字第Z5
    A001369號舉發違反道路交通管理事件通知單1份附卷可參；
    異議人雖辯稱本件情形係輪胎爆裂，而非輪胎膠皮脫落云云
    ，惟異議人既自陳其於上開時、地駕車，有輪胎爆裂之行為
    ，而輪胎爆裂，一定會產生輪胎膠皮脫落之結果，此為事理
    之常，異議人空言否認有前開違規事實，核屬卸責之詞，自
    不足採。
五、綜上所述，異議人駕駛車輛於行駛高速公路途中，有輪胎膠
    皮脫落之違規事實，堪予認定，移送機關據以引用道路交通
    管理處罰條例第33條第3項之規定，並參酌違反道路交通管
    理事件統一裁罰基準表之相關內容，裁處異議人罰鍰1,200
    元，並無違誤，從而，本件異議為無理由，應予駁回。
六、據上論斷，應依道路交通管理處罰條例第87條第2項、道路
    交通案件處理辦法第19條，裁定如主文。
中    華    民    國    97    年    5     月    29    日
                     交通法庭   法  官   陳淑勤
以上正本證明與原本無異。
如不服本裁定，應於送達後5日內，向本院提出抗告狀。
                                書記官   陳金堂
中    華    民    國    97    年    5     月    29    日


司法院資訊處製作；財團法人民間司法改革基金會備份。
